# 处置亏损子公司确认投资收益问题

提问人：qqq2006 时间：2015-12-04 17:04:52
A集团持有B子公司100%股权，B公司最初由A公司设立， 2015 年 11 月B公司累计净资产为-5亿元，A公司账面对B公司长投成本为 500万元，转让收款为 1 亿元。请问A公司在母公司及合并层面如何确认投资收益？根据 2014 年 7 月 1 日执行的企业会计准则第五十条，合并层面应确认的投资收益需包括以前年度确认的亏损部分转回是吗？

回答人：chenyiwei
基本赞同楼上，补充一点：根据《上市公司执行企业会计准则监管问题解答》[2009年第 1 期]：
问题3.执行新会计准则后，对于转让超额亏损子公司的经济业务，在合并报表中应如何进行会计处理？ 解答：公司对超额亏损子公司在 2006 年 12 月 31 日前根据有关规定未确认的投资损失，公司在新会计准则实施后转让上述超额亏损子公司时，转让价款与上述未确认投资损失的差额应调整未分配利润，不能在合并利润表中确认为当期投资收益；对于新会计准则实施后已在利润表内确认的子公司超额亏损，在转让该子公司时可以将转让价款与已确认超额亏损的差额作为投资收益计入当期合并利润表。
因此，如果遇到 2006 年底之前形成的超额亏损因处置子公司而转回的情况，应直接计入合并报表中的未分配利润，不计入投资收益。